【裁判字號】    97,聲,2598
【裁判日期】    971031
【裁判案由】    停止執行
【裁判全文】
臺灣板橋地方法院民事裁定              97年度聲字第2598號
聲  請  人  乙○○
相  對  人  甲○○
上列當事人間聲請停止執行事件，本院裁定如下：
    主  文
聲請人供擔保新臺幣壹佰壹拾玖萬陸仟元後，本院九十七年度執
字第五六九五號強制執行事件之強制執行程序，於本院九十七年
度訴字第二一五九號確認債權不存在等事件判決確定前應暫予停
止。
    理  由
一、按有回復原狀之聲請或提起再審或異議之訴，或對於和解為
    繼續審判之請求，或提起宣告調解無效之訴、撤銷調解之訴
    ，或對於許可強制執行之裁定提起抗告時，法院因必要情形
    或依聲請定相當並確實之擔保，得為停止強制執行之裁定。
    強制執行法第18條第2 項定有明文。
二、本件聲請人以其業已提起債務人異議之訴為理由，聲請裁定
    停止本院97年度執字第5695號強制執行事件之強制執行程序
    。
三、查本院97年度執字第5695號強制執行事件之執行程序目前仍
    在進行中，且聲請人所提債務人異議之訴，亦經本院以97年
    度訴字第2159號案件受理在案等情，業經本院調取上開執行
    及民事卷宗核閱無訛。本院審究上情並核閱卷宗後，認為聲
    請人之聲請為有理由，應予准許。
四、又依強制執行法第18條第2 項定擔保金額而准許停止強制執
    行之裁定者，該項擔保係備供債權人因停止執行所受損害之
    賠償，其數額應依標的物停止執行後，債權人未能即時受償
    或利用該標的物所受之損害額，或其因另供擔保強制執行所
    受之損害額定之，非以標的物之價值或其債權額為依據（最
    高法院86年度台抗字第442 號、91年度台抗字第429 號裁判
    要旨參照）。查本院97年度執字第5695號強制執行事件，相
    對人係以本院91年度訴字第1826號、台灣高等法院93年度上
    字第188 號民事判決及最高法院95年度台上字第25681 號民
    事裁定為執行名義，請求將坐落台北縣新莊市○○段380 地
    號土地如民國（下同）80年1 月4 日土地複丈成果圖所示門
    牌號碼新莊市○○路824 號占用面積85平方公尺交付相對人
    ，暨在新台幣（下同）1,333,402 元及自91年8 月24日起至
    清償日止，按年息5%計算之利息範圍內，就聲請人之財產予
    以執行，已據本院調取該執行卷宗查明屬實，是本件相對人
    因停止執行可能遭受之損害，應為遲延受償上開金錢之利息
    損失，以及遲延受領前揭不動產所受相當於租金之損失。茲
    計算各項損害數如下：
    (一)遲延受償1,333,402 元部分
      (1)相對人受有自停止執行時起至本案訴訟即債務人異議之
        訴訴訟終結止之利息損失。
      (2)參酌司法院所頒各級法院辦案期限實施要點，一、二、
        三審可能之訴訟期間計為4 年4 個月，故相對人因停止
        執行不當而可能遭受之損害應為378,302 元
        計算式：
        1.本金1,333,402 元及自91年8 月24日起算至97年10月
          31日止（共6 年2 月又8 日）按年息5%計算之利息共
          計1,746,023 元，即1,333,402 元＋（1,333,402 元
          ×5%×6.1890年）＝1,746,023 元【元以下四捨五入
          】。
        2.1,746,023 元×5 % ×4.3333年＝378,302 元
    (二)遲延受領不動產部分
      (1)相對人受有自停止執行時起至本案訴訟即債務人異議之
        訴訴訟終結之日止相當於租金之損失。
      (2)參酌司法院所頒各級法院辦案期限實施要點，一、二、
        三審可能之訴訟期間計為4 年4 個月，故相對人因停止
        執行不當而可能遭受之損害應為817,877 元
        計算式：
        交還面積85平方公尺×公告土地現值每平方公尺44,410
        元×年息5%（參酌土地法第97條規定，取其折哀計算）
        ×4.3333年＝817,877元
    (三)上開二項損害約為1,196,179 元（378,302 元＋817,877
      元），取其概數1,196,000 元為相對人因聲請人提起本件
      債務人異議之訴而停止執行致未能即時受償之損害額，爰
      酌定如主文第1 項所示之相當擔保金額予以准許。
五、又聲請人雖主張其於本院提存所已有800 餘萬假執行之擔保
    金（81存字第105 、503 號），惟聲請人於該等案件所供之
    擔保，係為擔保相對人因各該假執行不當所受損害之賠償，
    與本件為停止執行應供之擔保無涉，自不影響本件擔保金額
    之酌定，附此敘明。
六、依強制執行法第18條第2 項，裁定如主文。
中    華    民    國    97    年    10    月    31    日
                  民事第二庭    法  官  程怡怡
以上正本係照原本作成
如對本裁定抗告，應於收受裁定正本送達後10日內向本院提出抗
告狀，並繳納抗告裁判費新台幣1,000元整。
中    華    民    國    97    年    11    月    3     日
                                書記官  華海珍


司法院資訊處製作；財團法人民間司法改革基金會備份。
